【裁判字號】    97,上易,846
【裁判日期】    971128
【裁判案由】    竊盜
【裁判全文】
臺灣高等法院高雄分院刑事判決         97年度上易字第846號
上  訴  人  臺灣屏東地方法院檢察署檢察官
上  訴  人
即  被  告  乙○○
                    之1
上列上訴人因被告竊盜案件，不服臺灣屏東地方法院97年度易字
第458 號中華民國97年6 月30日第一審判決（起訴案號：臺灣屏
東地方法院檢察署97年度偵字第878 號），提起上訴，本院判決
如下：
    主  文
原判決撤銷。
乙○○於夜間侵入住宅竊盜，處有期徒刑拾月。
    事  實
一、乙○○意圖為自己不法之所有，於民國96年10月下旬某日20
    時至21時許間之夜間，趁其在屏東縣屏東市○○路○段195
    號日本料理店工作之便，侵入老闆甲○○所居住位於該址2
    樓房間內，竊取甲○○所有之新臺幣55,000元，得手後，因
    害怕被發現而趕緊離開現場。乙○○復接續於翌日8 時許，
    再度進入該房間（無故侵入住居部分未據告訴）搜尋財物，
    因未發現錢財而離去。嗣經甲○○於96年12月28日報警後循
    線查獲。
二、案經屏東縣警察局屏東分局報請臺灣屏東地方法院檢察署檢
    察官偵查起訴。
    理  由
一、上揭事實，業據被告乙○○於本院行準備程序時坦承不諱，
    核與證人甲○○於警詢及本院指證之情節相符，堪認被告之
    自白與事實相符，本件事證明確，被告犯行洵堪認定。
二、核被告所為，係犯刑法第321 條第1 項第1 款夜間侵入住宅
    竊盜罪。被告雖先後2 次至被害人房間行竊財物，惟其係於
    密切接近之時間，在相同地點竊取同一被害人之物，且其供
    稱：因為第1 次怕被發現而趕快離開現場才去第2 次等語，
    亦與常情無違，是被告先後2 次犯行堪認係基於同一竊盜犯
    意而於密切接近之時間、同一地點所為之數個竊盜舉動，應
    依接續犯之例論以一罪。
三、被告犯罪事證明確，原審予以論罪科刑，固非無見。惟查：
    原判決認定被告竊取被害人甲○○所有之35,000元，尚屬有
    誤。被告上訴意指摘原判決量刑過重，為無理由。檢察官上
    訴意旨指摘原判決量刑過輕，非無理由，且原判決認定事實
    錯誤，自應由本院撤銷改判。爰審酌被告不思正途營生，竟
    利用工作之機會竊盜財物，破壞社會治安及人與人間之信賴
    關係，雖已坦承犯行，但尚未賠償被害人之損失，犯後態度
    不佳等一切情狀，量處如主文第2 項所示之刑，以資懲儆。
四、被告經合法傳喚，無正當理由未於審理期日到庭，爰不待其
    陳述，逕行判決。
據上論斷，應依刑事訴訟法第369 條第1 項前段、第371 條、第
364 條、第299 條第1 項前段，刑法第321 條第1 項第1 款，判
決如主文。
本案經檢察官孫小玲到庭執行職務。
中    華    民    國    97    年    11    月    28    日
                  刑事第九庭    審判長法  官  莊秋桃
                                      法  官  裕斗
                                      法  官  范惠瑩
以上正本證明與原本無異。
不得上訴。
中    華    民    國    97    年    11    月    28    日
                                      書記官  吳華榮
附錄本案論罪科刑法條全文：
刑法第321 條第1 項第1 款
犯竊盜罪而有左列情形之一者，處6 月以上、5 年以下有期徒刑
：
一  於夜間侵入住宅或有人居住之建築物、船艦或隱匿其內而犯
    之者。


司法院資訊處製作；財團法人民間司法改革基金會備份。
